【裁判字號】    99,交易,24
【裁判日期】    990409
【裁判案由】    公共危險
【裁判全文】
臺灣臺北地方法院刑事判決              99年度交易字第24號
公  訴  人  臺灣臺北地方法院檢察署檢察官
被      告  甲○○
上列被告因公共危險案件，經檢察官提起公訴（98年度偵字第
27635號），本院判決如下：
    主  文
甲○○服用酒類，不能安全駕駛動力交通工具而駕駛，處罰金新
臺幣玖萬元，如易服勞役，以新臺幣壹仟元折算壹日。
    事  實
一、甲○○前於民國98年間，因詐欺案件，經本院98年度易字第
    973號判處有期徒刑3月，緩刑2年確定，嗣經本院98年度撤
    緩字第92號裁定撤銷緩刑確定在案（不構成累犯）。詎其明
    知於飲酒後會出現反應較慢、感覺減低、影響駕駛之狀況，
    於駕車時較未飲酒之時易肇事而生危險，於98年11月13日下
    午14時起至15時25分止，在臺北縣新店市○○路○段40號3樓
    住處飲用酒類後，已達酒醉不能安全駕駛動力交通工具之程
    度，猶在飲酒後，騎乘車牌號碼GKP-177號普通重型機車，
    前往附近商店，於同日下午15時29分許，行經臺北縣新店市
    ○○路與安和路交岔路口時為警查獲，由臺北縣政府警察局
    新店分局交通分隊小隊長楊鎮豪於同日下午15時44分許，在
    上處對甲○○進行酒精濃度測試，測得其呼氣所含酒精濃度
    值達每公升1.21毫克，而查悉上情。
二、案經臺北縣政府警察局新店分局報請臺灣臺北地方法院檢察
    署檢察官偵查起訴。
    理  由
一、認定犯罪事實所憑證據及理由：
  (一)上揭犯罪事實，業據被告於警詢及本院審理時坦承在卷（見
    98年度偵字第27365號偵查卷第6至7頁及本院99年3月24日審
    判筆錄），並有酒精濃度測試表1紙在卷可稽（見同上偵查
    卷第12頁），且被告為警攔檢時，對員警指揮及交通號誌反
    應遲緩，駕駛判斷力顯然欠佳，於員警對其施予生理平衡檢
    測時，所為雙腳併攏兩手緊貼大腿將一向前抬高離地15公分
    並停止不動30秒、閉雙眼，30秒內朗誦阿拉伯數字由1001、
    1002、1003，及用筆在兩個同心圓之間的0.5公分環狀帶內
    畫另一個圓等項目均不合格等情，有臺北縣政府警察局新店
    分局交通分隊小隊長楊鎮豪製作之刑法第185條之3案件測試
    觀察紀錄表及被告之汽車駕駛人酒後生理協調平衡檢測紀錄
    卡在卷可參（見同上偵查卷第13、14頁）。是被告自白核與
    事實相符，應堪採信。
  (二)按人飲酒後，雖酒精濃度與飲酒量、體重、性別以及飲酒代
    謝時間均有關聯，但大致上均係與飲酒後酒精濃度有密切關
    係。而刑法第185條之3服用毒品、麻醉藥品、酒類或其他相
    類之物，不能安全駕駛交通動力工具之認定標準，係採「抽
    象危險犯」，不以發生具體危險為必要，參考德國、美國之
    認定標準，對於酒精濃度呼氣已達每公升0.55毫克（0.55MG
    /L）或血液濃度達0‧11％以上，肇事率為一般正常人之10
    倍，自應認為已達「不能安全駕駛」之標準，有法務部88年
    5月18日法88檢字第001669號函公告可憑；再當人飲酒後，
    若以呼氣酒精濃度測試器測得之呼氣濃度達到每公升達0.5
    毫克者，有反應較慢、感覺減低、影響駕駛之現象；每公升
    達0.75毫克者，有思考改變、個性行為改變之現象；每公升
    達1.0毫克者，有步態不穩、噁心想吐、精神混惑不清晰之
    現象；每公升達1.5毫克者，有說話不清楚、感覺喪失、視
    力模糊等現象；每公升達2.0毫克者，有體溫降低、血糖降
    低、肌肉控制差、癲癇發作等現象；每公升達3.5毫克者，
    有神智不清、反射減低、呼吸抑制等現象，亦有行政院國軍
    退除役官兵輔導委員會台北榮民總醫院88年8月5日（88）北
    總內字第26868號函及附件敘述甚明。而被告於騎車上路不
    久即為警查獲施以酒測，測得其酒精呼氣濃度應高達每公升
    1.21毫克，均已逾每公升0.55毫克之移送標準，顯見被告於
    駕駛當時，確已處於不能安全駕駛動力交通工具之狀態之事
    實，應堪認定。
  (三)綜上，本件事證已臻明確，被告犯行洵堪認定，應依法論科
    。
二、論罪科刑理由：
  (一)核被告所為，係犯刑法第185條之3服用酒類不能安全駕駛而
    駕駛罪。
  (二)爰審酌被告所為酒後駕車行為嚴重危害自身及公眾往來安全
    原不宜寬縱，惟被告犯後坦承犯行，態度良好，及本次酒醉
    駕駛幸未肇事造成實害，暨檢察官具體求處罰金新臺幣11萬
    元尚嫌過重等一切情狀，量處如主文所示之刑，並諭知罰金
    易服勞役之折算標準。
據上論斷，依刑事訴訟法第284條之1、第299條第1項前段，刑法
第185條之3、第42條第3項，刑法施行法第1條之1第1項。
本案經檢察官蔡甄漪到庭執行職務。
中    華    民    國    99    年    4     月    9     日
                        刑事第十二庭  法  官  陳慧萍
以上正本證明與原本無異。
如不服本判決應於收受送達後10日內向本院提出上訴書狀，並應
敘述具體理由；其未敘述上訴理由者，應於上訴期間屆滿後20日
內向本院補提理由書（均須按他造當事人之人數附繕本）「切勿
逕送上級法院」。
                                     書記官  黃慧怡
中    華    民    國    99    年    4    月    9     日
附錄本案論罪科刑法條：
刑法第185條之3
服用毒品、麻醉藥品、酒類或其他相類之物，不能安全駕駛動力
交通工具而駕駛者，處1年以下有期徒刑、拘役或科或併科15萬
元以下罰金。

司法院資訊處製作；財團法人民間司法改革基金會備份。
